【裁判字號】    98,台抗,372
【裁判日期】    980611
【裁判案由】    違反組織犯罪防制條例聲明異議
【裁判全文】
最高法院刑事裁定              九十八年度台抗字第三七二號
抗  告  人  甲○○
                    號
上列抗告人因違反組織犯罪防制條例案件，對於檢察官執行之指
揮聲明異議，不服台灣高等法院中華民國九十八年四月二十七日
駁回其聲明異議之裁定（九十八年度聲字第一０二五號），提起
抗告，本院裁定如下：
    主  文
抗告駁回。
    理  由
查本件抗告人甲○○因參與犯罪組織罪，經原審法院判處有期徒
刑五月，並於刑之執行完畢或赦免後，令入勞動場所強制工作三
年確定（九十年度上更(一)字第四七四號）。抗告人未到案執行，
經台灣基隆地方法院檢察署於民國九十一年一月二日，就有期徒
刑之執行部分，依法通緝，嗣於九十六年十一月三十日因時效完
成，已於九十六年十二月十一日撤銷此部分之通緝，同時就強制
工作之執行部分，另行發佈通緝中，有台灣高等法院被告全國通
緝紀錄表可資調閱。抗告人於九十八年二月二十三日即向台灣基
隆地方法院檢察署聲請核發結案證明並撤銷通緝，經該署九十八
年三月九日基檢堂乙九十八執聲他字第一九三號函，覆以該保安
處分部分之執行（九十六年度執保字第二四號）時效尚未消滅，
礙難准許；就此，抗告人對於檢察官之指揮執行，向原審聲明異
議。原裁定以：(一)我國現行刑法採刑罰與保安處分之雙軌制，關
於刑罰之行刑權時效及保安處分之執行時效亦有不同規範。依修
正前刑法第九十九條規定：「第八十六條至第九十一條之保安處
分，自應執行之日起經過三年未執行者，非得法院許可不得執行
之。」而保安處分之執行期間，法律上無如行刑權時效期間有停
止原因時停止進行之規定，所指「應執行之日」，在保安處分應
「於刑之執行完畢或赦免後」執行之情形，既「於刑之執行完畢
或赦免後」以前，無執行保安處分之可能，自以「刑之執行完畢
或赦免之日」為其「應執行之日」。換言之，刑罰、保安處分先
後執行者，當以刑罰執行完畢或赦免後，始起算保安處分之時效
期間。又所稱「刑罰執行完畢」，解釋上應包括刑罰因時效完成
而不執行之情形，否則保安處分時效期間將因無從起算，而永無
終結之日，有違立法之本旨。(二)依上開說明，抗告人該刑後強制
工作之時效期間，應自該有期徒刑之行刑權時效完成之日起算，
是以台灣基隆地方法院檢察署九十六年度執保字第二四號執行指
揮書並無違誤，抗告人所為聲明異議，為無理由，應予駁回。經
核原裁定於法並無不合。抗告意旨猶謂應自「判決確定之日」起
算該刑後強制工作之時效期間云云，指摘原裁定不當，為無理由
，應予駁回。
據上論結，應依刑事訴訟法第四百十二條，裁定如主文。
中    華    民    國  九十八  年    六    月   十一   日
                      最高法院刑事第十庭
                          審判長法官  花  滿  堂
                                法官  黃  正  興
                                法官  陳  東  誥
                                法官  林  錦  芳
                                法官  洪  昌  宏
      本件正本證明與原本無異
                                      書  記  官
中    華    民    國  九十八  年    六    月   十五   日
                                                Ａ


司法院資訊處製作；財團法人民間司法改革基金會備份。
